【裁判字號】    89,台上,6574
【裁判日期】    891102
【裁判案由】    違反槍砲彈藥刀械管制條例等罪
【裁判全文】
最高法院刑事判決                              八十九年度台上字第六五七四號
    上  訴  人  甲○○
右上訴人因違反槍砲彈藥刀械管制條例等罪案件，不服台灣高等法院中華民國八十七
年九月三日第二審判決（八十七年度上訴字第三二七一號，起訴案號：台灣台北地方
法院檢察署八十七年度偵字第八三二三、九二一二號），提起上訴，本院判決如左：
    主  文
上訴駁回。
    理  由
一、寄藏子彈部分：
按刑事訴訟法第三百七十七條規定：上訴於第三審法院，非以判決違背法令為理由，
不得為之。是提起第三審上訴，應以原判決違背法令為理由，係屬法定要件。如果上
訴理由狀所指摘原判決違法情事並不存在，即應認其上訴為違背法律上之程式，予以
駁回。本件原判決關於寄藏子彈部分，依憑上訴人甲○○於警詢及檢察官偵查中之供
述，扣押之子彈，及內政部警政署刑事警察局民國八十七年四月二十七日刑鑑字第二
八一四三號鑑驗通知書等證據，本於推理作用，認定上訴人有原判決事實欄所載關於
該部分之犯罪事實，因而維持第一審論處上訴人未經許可寄藏子彈罪刑之判決，駁回
上訴人就該部分在第二審之上訴。從形式上觀察，尚無違背法令之情形存在。上訴意
旨略稱：槍砲彈藥刀械管制條例於八十六年十一月二十四日修正公布前，其第十一條
第三項寄藏彈藥罪之法定刑為三年以下有期徒刑，較修正後該條例第十二條第四項之
法定刑「五年以下有期徒刑、併科新台幣三百萬元以下罰金」為輕；依原判決事實認
定，上訴人受綽號「小朱」之男子委託寄藏子彈之犯罪時間為八十四年底某日，但原
判決所引用論罪法條為修正後該條例第十二條第四項，顯未依刑法第二條第一項規定
比較新舊法，適用有利於上訴人之修正前法律，致影響量刑之輕重及上訴人是否符合
易科罰金之條件，有判決適用法則不當之違法云云。惟查：未經許可寄藏子彈罪為繼
續犯，一經寄藏，犯罪即告成立，其寄藏後之繼續持有，乃犯罪行為之繼續，而非犯
罪狀態之繼續，其犯罪之完結須繼續至寄藏行為終了時為止。原判決事實既認定上訴
人於八十四年底某日受綽號「小朱」之委託寄藏子彈，迄八十七年四月二十二日為警
查獲，則其寄藏子彈之犯罪行為，係繼續至八十七年四月二十二日為警查獲時止，始
為終了；原判決依八十六年十一月二十四日修正後之槍砲彈藥刀械管制條例論科，自
無不合。上訴意旨徒憑己見，謂應適用該修正前之法律，自屬誤解，核其所指摘原判
決適用法則不當之違法情形並不存在。依首揭說明，應認此部分上訴違背法律上之程
式，予以駁回。
二、持有刀械部分：
按最重本刑為三年以下有期徒刑之罪之案件，經第二審判決者，不得上訴於第三審法
院，刑事訴訟法第三百七十六條第一款定有明文。本件上訴人因違反槍砲彈藥刀械管
制條例案件，其未經許可持有刀械部分，原審係依槍砲彈藥刀械管制條例第十四條第
三項論處罪刑，查該罪之法定刑為一年以下有期徒刑、拘役或新台幣五十萬元以下罰
金，依首開說明，既經第二審判決，自不得上訴於第三審法院，上訴人竟對之提起上
訴，顯為法所不許，此部分應併予駁回。
據上論結，應依刑事訴訟法第三百九十五條前段，判決如主文。
中      華      民      國    八十九    年     十一     月      二      日
                              最高法院刑事第九庭
                                  審判長法官  曾  有  田
                                        法官  陳  宗  鎮
                                        法官  劉  介  民
                                        法官  魏  新  和
                                        法官  孫  增  同
      右正本證明與原本無異
                                              書  記  官
中      華      民      國    八十九    年     十一     月      六      日


司法院資訊處製作；財團法人民間司法改革基金會備份。
